【裁判字號】    95,易,128
【裁判日期】    950731
【裁判案由】    毒品危害防制條例
【裁判全文】
臺灣臺東地方法院刑事判決               95年度易字第128號
公  訴  人  臺灣臺東地方法院檢察署檢察官
被      告  甲○○
上列被告因毒品危害防制條例案件，經檢察官提起公訴（95年度
毒偵字第93號），經本院合議庭裁定適用簡式審判程序，判決如
下：
    主  文
甲○○施用第二級毒品，累犯，處有期徒刑陸月，如易科罰金，
以銀元參佰元即新台幣玖佰元折算壹日。
扣案之玻璃吹管壹支沒收。
    犯  罪  事  實
一、甲○○前因施用第二級毒品安非他命案件，經本院裁定送強
    制戒治，並判處有期徒刑5月確定，於民國90年8月31日停止
    戒治出監，於同年12月11日停止戒治付保護管束期滿，徒刑
    則於91年6月20日易科罰金執行完畢。
二、詎甲○○仍不知悔改，復於5年內基於施用第二級毒品安非
    他命之犯意，於95年2月19日12時許，在臺東縣池上鄉新興
    村92之26號前，施用第二級毒品安非他命1次。經警於同年2
    月21日持本院核發之搜索票前往甲○○住處搜索，扣得玻璃
    吹管1支，並將其尿送驗，結果呈現有安非他命類陽性反應
    ，始查悉上情。
三、案經臺東縣警察局移送臺灣臺東地方法院檢察署檢察官偵查
    起訴。
    理  由
一、程序方面：
    本件被告所犯為毒品危害防制條例第10條第2項之罪，核屬
    刑事訴訟法第273條之1第1項所定死刑、無期徒刑、最輕本
    刑為三年以上有期徒刑以外之罪，亦非高等法院管轄之第一
    審案件，而被告於本院行準備程序中就被訴事實為有罪之陳
    述，經告知被告簡式審判程序之旨並聽取當事人意見後，本
    院合議庭裁定由受命法官獨任進行簡式審判程序，合先敘明
    。
二、認定犯罪事實所根據的證據及理由：
    (一)被告於本院警詢、偵查及審理時自白前揭施用第二級毒品
      安非他命1次之犯行。
    (二)扣案之施用第二級毒品安非他命使用之玻璃吹管1支。
    (三)被告於95年2月21日，經採集其尿液送驗後，檢出毒品安
      非他命及甲基安非他陽性反應，有慈濟大學濫用藥物檢驗
      中心檢驗總表1紙在卷可證。
    (四)被告前因施用毒品案件，經裁定送強制戒治，於民國90年
      8月31日停止戒治出監，於同年12月11日停止戒治付保護
      管束期滿，有臺灣高等法院被告前案紀錄表可稽，是被告
      於5年內再施用毒品，至堪認定。
    (五)由上述各節參互佐證，被告自白施用毒品安非他命，核與
      事實相符，應堪採信。本件事證明確，被告犯行堪以認定
      。
三、論罪科刑的理由：
    (一)安非他命為毒品危害防制條例第2 條第2 項第2 款所定之
      第二級毒品。被告前因施用毒品案件，復於5 年內再為本
      件施用毒品犯行，核其所為，係犯毒品危害防制條例第10
      條第2 項之罪。其施用第二級毒品前非法持有毒品之低度
      行為，應為施用之高度行為所吸收，不另論罪。
    (二)被告有如犯罪事實欄所載之前科及受刑紀錄，有臺灣高等
      法院被告全國前案紀錄表在卷可考，其於91年10月30日縮
      刑期滿執行完畢後，5年以內再犯本件有期徒刑以上之罪
      ，依修正前刑法第47條規定「受有期徒刑之執行完畢，或
      受無期徒或有期徒刑一部之執行而赦免後，五年以內再犯
      有期徒刑以上之罪者，為累犯，加重本刑至二分之一」，
      而依95年7月1日修正公布施行之刑法第47條第1項則規定
      「受徒刑之執行完畢，或一部之執行而赦免後，五年以內
      故意再犯有期徒刑以上之罪者，為累犯，加重本刑至二分
      之一」，比較新舊法之結果，舊法對於被告並無不利，自
      應依修正前之刑法第47 條，論以累犯，並加重其刑。
    (三)審酌被告前有犯罪前科，非法施用第二級毒品安非他命，
      對於個人身心戕害甚鉅，惟於檢察官偵訊及本院審理時坦
      承犯行，施用毒品次數等一切情狀，爰量處如主文所示之
      刑，並諭知易科罰金之折算標準。又按被告於行為時之刑
      法第41條第1項前段規定：「犯最重本刑為5年以下有期徒
      刑以下之刑之罪，而受6個月以下有期徒刑或拘役之宣告
      ，因身體、教育、職業、家庭之關係或其他正當事由，執
      行顯有困難者，得以1元以上3元以下折算一日，易科罰金
      。」又被告行為時之易科罰金折算標準，修正前罰金罰鍰
      提高標準條例第2條前段（現已刪除）規定，就其原定數
      額提高為100倍折算1日，則本件被告行為時之易科罰金折
      算標準，應以銀元300元折算1日，經折算為新臺幣後，應
      以新臺幣900元折算為1日。惟95年7月1日修正公布施行之
      刑法第41條第1項前段則規定：「犯最重本刑為五年以下
      有期徒刑以下之刑之罪，而受六個月以下有期徒刑或拘役
      之宣告者，得以新臺幣一千元、二千元或三千元折算一日
      ，易科罰金。」比較修正前後之易科罰金折算標準，以95
      年7月1日修正公布施行前之規定，較有利於受刑人，則應
      依刑法第2條第1項前段，適用修正前刑法第41條第1項前
      段規定，定其折算標準。
    (四)按從刑附屬於主刑，除法律有特別規定者外，依主刑所適
      用之法律（最高法院95年第8次刑事庭會議決議參照）。
      本件扣案之玻璃吹管1支，係供施用毒品所用，且為被告
      所有，業據被告於檢察官偵訊及本院審理時自承無誤，惟
      其僅係日常用品臨時替代使用之物，就其性質上或使用上
      尚非製造專供施用毒品使用，故非屬毒品危害防制條例第
      18條第1項前段規定之「專供施用毒品之器具」，應依刑
      法第38條第1項第2款規定，宣告沒收。
四、適用法律依據：
    (一)刑事訴訟法第273條之1第1項，第299條第1項前段。
    (二)毒品危害防制條例第10條第2項。
    (三)刑法第2條第1項前段、第11條前段、修正前刑法第47條、
      第41條第1項前段、第38條第1項第2款。
    (四)修正前罰金罰鍰提高標準條例第2條。
    (五)現行法規所定貨幣單位折算新台幣條例第2條。
本案經檢察官乙○○到庭執行職務
中    華    民    國    95    年    7     月    31    日
                  刑事第三庭    法  官  黃建都
以上正本證明與原本無異。
如不服本判決，應於判決送達後10日內向本院提出上訴狀（須附
繕本）。
「切勿逕送上級法院」
                                書記官  陳俊德
中    華    民    國    95    年    7     月    31    日
附錄本案論罪科刑法條全文：
毒品危害防制條例第10條第2 項
施用第二級毒品者，處三年以下有期徒刑。


司法院資訊處製作；財團法人民間司法改革基金會備份。
